【裁判字號】    95,訴,1158
【裁判日期】    950511
【裁判案由】    強盜
【裁判全文】
臺灣高雄地方法院刑事判決              95年度訴字第1158號
公  訴  人  臺灣高雄地方法院檢察署檢察官
被      告  乙○○
指定辯護人  本院公設辯護人  丁○○
上列被告因強盜案件，經檢察官提起公訴（95年度偵字第6596號）
，本院判決如下：
    主  文
乙○○意圖為自己不法之所有，攜帶兇器，以強暴至使不能抗拒
，而使他人交付其物，未遂，累犯，處有期徒刑肆年。扣案之水
果刀壹支，沒收之。
    事  實
一、乙○○前因違反肅清煙毒條例等案件，經臺灣高等法院高雄
    分院分別判處有期徒刑3 年2 月、2 年6 月及3 月確定，並
    定應執行刑為有期徒刑5 年4 月，送監執行後，於民國85年
    5 月30日縮短刑期假釋出監，嗣於假釋期間，違反保護管束
    重大，撤銷假釋，復入監執行殘刑，而於93年1 月2 日執行
    完畢。猶不知警惕，因缺錢花用，竟意圖為自己不法之所有
    ，於95年2 月26日下午4 時20分許，攜帶其所有客觀上足以
    對人之生命與身體產生危害之水果刀1 支，至高雄縣鳳山市
    ○○○路236 號「家樂福大賣場」4 樓停車場內，見甲○○
    攜幼女甫購物完畢，於該4 樓停車場內，正將其女兒安置於
    所駕駛之車牌號碼0071-MG 號自小客車副駕駛座之嬰兒安全
    座椅，認有機可趁，旋趁甲○○尚未安置幼女妥當之際，自
    甲○○背後，將甲○○推入該自小客車副駕駛座腳踏板處，
    並以右手持上開水果刀指向甲○○胸口，喝令甲○○交付該
    自小客車之鑰匙及身上之金錢，以此強暴手段至使甲○○不
    能抗拒，適蔡嘉祐、蔡宗佩兄弟2 人至該停車場停車後，路
    過該處，甲○○見狀大聲呼救，蔡嘉祐、蔡宗佩2 人聽聞甲
    ○○之呼救聲，旋即前往查看後當場制伏乙○○，甲○○之
    財物終未遭強取，嗣警據報前來後，並於現場扣得上開水果
    刀1 支。
二、案經高雄縣政府警察局鳳山分局報請臺灣高雄地方法院檢察
    署檢察官偵查起訴。
    理  由
甲、程序部分：
一、按被告以外之人（包括證人、鑑定人、告訴人、被害人及共
    同被告等）於審判外之陳述雖不符刑事訴訟法第159 條之1
    至之4 等四條之規定，而經當事人於審判程序同意作為證據
    ，法院審酌該言詞陳述或書面陳述作成時之情況，認為適當
    者，亦得為證據；當事人、代理人或辯護人於法院調查證據
    時，知有刑事訴訟法第159 條第1 項不得為證據之情形，而
    未於言詞辯論終結前聲明異議者，視為有前項之同意，同法
    第159 條之5 定有明文。立法意旨在於傳聞證據未經當事人
    之反對詰問予以核實，原則上先予排除。惟若當事人已放棄
    反對詰問權，於審判程序中表明同意該等傳聞證據可作為證
    據；或於言詞辯論終結前未聲明異議，基於尊重當事人對傳
    聞證據之處分權，及證據資料愈豐富，愈有助於真實發見之
    理念，且強化言詞辯論主義，使訴訟程序得以順暢進行，上
    開傳聞證據亦均具有證據能力。本件證人即被害人甲○○、
    證人蔡嘉祐、蔡宗佩均曾於警詢中為陳述，其性質雖屬傳聞
    證據，惟其未再於本院審理中為陳述，且查無符合同法第
    159 條之1 至之4 等前四條之情形，而其等所為之上開警詢
    筆錄內容，業經當事人於審判程序同意作為證據（本院審理
    時予以提示並告以要旨，且各經檢察官、辯護人及被告等人
    表示意見。辯護人及被告並於本院準備程序中明示不爭執上
    開證人供述之證據能力），本院審酌上開筆錄作成時，上開
    證人均未遭受任何施壓或干擾，亦無不當取供之情形，認為
    以之作為本案之證據亦屬適當，依上開規定，證人即被害人
    甲○○、證人蔡嘉祐、蔡宗佩等於警詢中之證言自具有證據
    能力。
二、證人即被害人甲○○、證人蔡嘉祐、蔡宗佩於檢察官偵訊中
    之證詞，業均依法具結，且被告及辯護人均不爭執其證據能
    力，復依上開一、(一)部分之說明，三位證人之證詞均有證據
    能力。
乙、實體部分：
一、訊據被告乙○○對上揭攜帶兇器強盜之事實，於本院審理時
    均坦承不諱，並核與證人甲○○於警詢、偵查中證述遭被告
    持刀施以強暴強取財物未遂；證人蔡嘉祐、蔡宗佩於警詢、
    偵查中證述發現證人甲○○遭強盜並制服被告乙○○等情節
    相符，並有水果刀1 支扣案可證，及扣押筆錄及扣押物品目
    錄表各乙份在卷可參，足認被告之自白與事實相符，本件事
    證明確，被告犯行洵堪認定。
二、核被告所為係犯刑法第330 條第2 項、第1 項之攜帶兇器加
    重強盜罪未遂罪。被告前因違反肅清煙毒條例等案件，經臺
    灣高等法院高雄分院分別判處有期徒刑3 年2 月、2 年6 月
    及3 月確定，並定應執行刑為有期徒刑5 年4 月，送監執行
    後，於85年5 月30日縮短刑期假釋出監，嗣於假釋期間，違
    反保護管束重大，撤銷假釋，復入監執行殘刑，而於93年1
    月2 日執行完畢，有台灣高雄地方法院檢察署刑案資料查註
    紀錄表及台灣高等法院被告前案紀錄表可按，其於有期徒刑
    執行完畢後5 年以內再犯有期徒刑以上之罪，為累犯，應依
    刑法第47條規定加重其刑。又被告已著手於加重強盜犯罪行
    為之實行而未發生犯罪之結果為未遂，爰依刑法第26條前段
    之規定，按既遂犯之刑度減輕其刑，並依刑法第71條第1項
    規定先加後減。爰審酌被告僅因經濟不佳，竟持兇器為強盜
    之犯行，對社會大眾之身體、生命安全威脅非輕，惟念其犯
    後終能坦承犯行等一切情狀，量處如主文所示之刑，以資懲
    儆。至起訴意旨認被告於偵訊時閃爍言詞，供述不一，不知
    悔改，顯見其惡性重大，具體求處有期徒刑7 年6 月，然被
    告於審理時，業已坦認所有犯行，有審理筆錄乙份在卷可考
    ，本院因認上開求刑稍嫌過重，附此敘明。又扣案之水果刀
    1 支為被告所有供犯加重強盜罪所用之物，業據被告供承在
    卷，爰依刑法第38條第1 項第2 款予以宣告沒收。
據上論斷，應依刑事訴訟法第299 條第1 項前段，刑法第330 條
第2 項、第1 項、第26條、第47條、第71條第1 項、第38條第1
項第2 款，判決如主文。
本案經檢察官丙○○到庭執行職務。
中    華    民    國    95    年    5     月    11    日
                刑事第十一庭  審判長法  官  何秀燕
                                    法  官  楊智守
                                    法  官  林揚奇
以上正本證明與原本無異。
如不服本判決，應於判決送達後10日內，向本院提出上訴狀。
中    華    民    國    95    年    5     月    11    日
                                    書記官  于耀文
附錄本案論罪科刑法條
刑法第330條
犯強盜罪而有第 321 條第 1 項各款情形之一者，處 7 年以上有
期徒刑。
前項之未遂犯罰之。


司法院資訊處製作；財團法人民間司法改革基金會備份。
